【裁判字號】    97,聲,440
【裁判日期】    970423
【裁判案由】    返還提存物
【裁判全文】
臺灣桃園地方法院民事裁定               97年度聲字第440號
聲  請  人  渣打國際商業銀行股份有限公司
法定代理人  乙○○
                    送達代收.
相  對  人  甲○○
上列當事人間聲請返還擔保金事件，本院裁定如下：
    主    文
本院九十四年度存字第三三七八號提存事件，聲請人所提存之中
央政府建設公債九十二年度甲類第四期面額新臺幣貳拾萬元券壹
張（債券代號：A92104號），准予返還。
    理    由
一、按本件聲請人業依據銀行法以及金融機構合併法規定，於民國
    96年7月2日受讓新竹國際商業銀行股份有限公司（下稱新竹商
    銀），聲請人為存續後之法人，依法應概括承受新竹商銀之一
    切權利義務關係，核先敘明。
二、按訴訟終結後，供擔保人證明已定二十日以上之期間，催告
    受擔保利益人行使權利而未行使，或法院依供擔保人之聲請
    ，通知受擔保利益人於一定期間內行使權利並向法院為行使
    權利之證明而未證明者，法院應依供擔保人之聲請，以裁定
    命返還其提存物，民事訴訟法第104 條第1 項第3 款定有明
    文。所謂訴訟終結，在因假扣押或假處分所供擔保之情形，
    該擔保係為保障受擔保利益人因不當假扣押或假處分所受損
    害而設，倘執行法院已依假扣押或假處分裁定實施假扣押或
    假處分之執行，該假扣押或假處分所查封之標的物，業經他
    債權人調卷聲請拍賣，且依強制執行程序拍定，則供擔保人
    已無從撤回假扣押、假處分之執行，且假扣押、假處分之執
    行標的物，經執行拍定後，該標的物已非受擔保利益人所有
    ，受擔保利益人如有損害，其損害額已得確定，自得行使其
    權利。
三、聲請意旨略以：聲請人前依本院94年度裁全字第5367號民事
    假扣押裁定，並以本院94年度存字第3378號提存事件提存中
    央政府建設公債92年度甲類第4 期公債，面額新臺幣20萬元
    券1 張在案在案，並聲請本院94年度執全字第2761號假扣押
    強制執行在案，而上開假扣押之執行標的物業經本院另案調
    卷拍賣執行完畢（95年度執字第9156號），且聲請人已聲請
    本院96年度全聲字第80號裁定撤銷上揭假扣押裁定確定，另
    向本院聲請通知相對人即受擔保利益人行使權利，經本院96
    年度聲字第636 號通知行使權利事件，發函通知相對人於收
    受通知後21日內行使權利，惟相對人迄今仍未行使，爰依法
    聲請返還提存物等語。
四、經查，聲請人主張之前揭事實，業據其提出本院94年度存字
    第3378號提存書裁定、94年度裁全字第5367號假扣押裁定、
    96年度聲字第636 號書函（以上均為影本）各乙份為證，復
    經本院依職權調閱上開卷宗核閱屬實，即已符合民事訴訟法
    第104 條第1 項第3 款所定之「訴訟終結」情形。又聲請人
    已聲請本院通知相對人如因執行假扣押事件受有損害者，應
    於期限內依法行使權利並向法院證明，亦經本院96年度聲字
    第636 號函催告相對人應依法行使權利在案，然相對人迄今
    並未對聲請人行使權利並向法院證明之事實，亦經本院調閱
    上開卷宗查閱無誤，並有本院民事科查詢簡答表2 紙在卷可
    憑。從而，聲請人聲請返還上開提存物，核無不合，應予准
    許。
五、依民事訴訟法第106 條、第104 條第1 項第3 款，裁定如主
    文。
中    華    民    國    97    年    4     月    23    日
                  民事第三庭    法  官  汪智陽
以上正本係照原本作成
如不服本裁定應於送達後10日內向本院提出抗告狀，並繳納抗告
費新臺幣1,000元。
                                書記官  林君燕
中    華    民    國    97    年    4     月    23    日


司法院資訊處製作；財團法人民間司法改革基金會備份。
